【裁判字號】    98,裁,2748
【裁判日期】    981112
【裁判案由】    區域計畫法
【裁判全文】
最  高  行  政  法  院  裁  定
                                      98年度裁字第2748號
上  訴  人  甲○○
                          送達代收人  乙○○
                          金區○○○路209號2樓
被 上訴 人  屏東縣政府
代  表  人  丙○○
上列當事人間區域計畫法事件，上訴人對於中華民國98年7月14
日高雄高等行政法院98年度訴字第211號判決，提起上訴，本院
裁定如下：
    主  文
上訴駁回。
上訴審訴訟費用由上訴人負擔。
    理  由
一、按對於高等行政法院判決之上訴，非以其違背法令為理由，
    不得為之，行政訴訟法第242條定有明文。依同法第243條第
    1項規定，判決不適用法規或適用不當者，為違背法令；而
    判決有同條第2項所列各款情形之一者，為當然違背法令。
    是當事人對於高等行政法院判決上訴，如依行政訴訟法第24
    3條第1項規定，以高等行政法院判決有不適用法規或適用不
    當為理由時，其上訴狀或理由書應有具體之指摘，並揭示該
    法規之條項或其內容；如以同法第243條第2項所列各款情形
    為理由時，其上訴狀或理由書，應揭示合於該條項各款之事
    實。上訴狀或理由書如未依此項方法表明者，即難認為已對
    高等行政法院判決之違背法令有具體之指摘，其上訴自難認
    為合法。
二、本件上訴人對於高雄高等行政法院98年度訴字第211號判決
    （下稱原判決）上訴，主張：行政程序法第5條所謂明確性
    原則，包含行政處分之明確。本件被上訴人97年10月27日屏
    府地用字第0970212684號裁處書就事實部分係認定「未經申
    請核准，在農牧用地上作砂石洗選場違規使用」，違規地點
    土地標示記載「屏東縣高樹鄉○○○段233-4、233-14、233
    -15、233-16、233-17、233-21、233-22等7筆土地」，土地
    面積「108,364平方公尺」，此土地面積之出處實為將上開
    地號土地面積全部加總，惟系爭砂石洗選場並非設置、占用
    上開地號「全部面積」之土地，上開裁處書之記載並未將砂
    石洗選場實際於上開各地號土地占用之位置、面積予以測定
    標示，亦未將實際測定標示結果圖以附件隨同裁處書寄送上
    訴人，裁處書上所記載上訴人違規地點及限期應改善之範圍
    自有未明，惟原判決竟認與行政程序法第5條規定無違，顯
    有行政訴訟法第243條第1項判決不適用法規或適用法規不當
    之違法等語。惟核其上訴理由，無非重述其在原審業經主張
    而為原審判決摒棄不採之陳詞，且係就原審取捨證據、認定
    事實之職權行使事項，指摘其為不當，而非具體說明其有何
    不適用法規或適用法規不當之情形，並揭示該法規之條項或
    其內容，難認對該判決之如何違背法令已有具體之指摘。依
    首開規定及說明，應認其上訴為不合法。
三、據上論結，本件上訴為不合法，依行政訴訟法第249條第1項
    前段、第104條、民事訴訟法第95條、第78條，裁定如主文
    。
中    華    民    國    98    年    11    月    12    日
                    最高行政法院第六庭
                        審判長法官  吳  明  鴻
                              法官  王  碧  芳
                              法官  林  茂  權
                              法官  侯  東  昇
                              法官  黃  秋  鴻
以  上  正  本  證  明  與  原  本  無  異
中    華    民    國    98    年    11    月    13    日
                              書記官  葛  雅  慎


司法院資訊處製作；財團法人民間司法改革基金會備份。
